【裁判字號】    98,上更(二),297
【裁判日期】    990310
【裁判案由】    毒品危害防制條例
【裁判全文】
臺灣高等法院臺南分院刑事判決     98年度上更(二)字第297號
上  訴  人
即  被  告  乙○○
扶助律師    江信賢律師
            曾靖雯律師
            蕭立俊律師
上列上訴人因違反毒品危害防制條例案件，不服臺灣臺南地方法
院九十六年度訴字第一四０四號中華民國九十七年三月二十八日
第一審判決（起訴案號：臺灣臺南地方法院檢察署九十六年度偵
字第一三０一二號），提起上訴，經最高法院第二次發回更審，
本院判決如下：
    主  文
原判決撤銷。
乙○○販賣第一級毒品，累犯，處有期徒刑拾伍年貳月。未扣案
之行動電話壹支（含ＳＩＭ卡壹張、門號0000000000
號）沒收，如全部或一部不能沒收時，追徵其價額或以其財產抵
償之；犯罪所得財物新臺幣壹仟元沒收，如全部或一部不能沒收
時，以其財產抵償之。又販賣第一級毒品，累犯，處有期徒刑拾
伍年貳月。未扣案之行動電話壹支（含ＳＩＭ卡壹張、門號00
00000000號）沒收，如全部或一部不能沒收時，追徵其
價額或以其財產抵償之，犯罪所得財物新臺幣壹仟元沒收，如全
部或一部不能沒收時，以其財產抵償之。應執行有期徒刑拾伍年
陸月。未扣案之行動電話壹支（含ＳＩＭ卡壹張、門號0000
000000號）沒收，如全部或一部不能沒收時，追徵其價額
或以其財產抵償之，犯罪所得財物新臺幣貳仟元沒收，如全部或
一部不能沒收時，以其財產抵償之。
    事  實
一、乙○○前因妨害風化、違反槍砲彈藥刀械管制條例、竊盜、
    搶奪等案件，經法院各判處有期徒刑一年四月、五月、四月
    、一年四月確定，嗣經定應執行刑為有期徒刑三年三月，於
    民國九十四年十一月二十七日縮刑期滿執行完畢。詎仍不知
    悔改，明知海洛因為毒品危害防制條例第二條第二項第一款
    所規定之第一級毒品，不得非法持有、販賣，竟意圖營利，
    以其所有門號0000000000號行動電話作為聯絡工
    具，先於九十六年七月二十五日二十三時五十五分許，在臺
    南市○○○路與國民路交岔口，販賣價值新台幣（下同）一
    千元之海洛因一包予蘇諭萱，得款一千元。復於九十六年八
    月一日十五時許，在臺南市○○路六甲頂附近之統一超商前
    ，販賣價值一千元之海洛因一包予陳俊欽，得款一千元。嗣
    經警持搜索票於九十六年八月二十六日八時十分許，前往乙
    ○○位於台南市○○路七六九巷四弄八號住處搜索，並循線
    查獲上情。
二、案經台南縣警察局永康分局報請臺灣臺南地方法院檢察署檢
    察官偵查起訴。
    理  由
壹、程序方面：
一、按偵查機關依法定程序監聽之錄音內容始屬調查犯罪所得之
    證據，依據監聽錄音結果予以翻譯而製作之通訊監察譯文，
    乃該監聽錄音內容之顯示，此為學理上所稱之派生證據，屬
    於文書證據之一種，其係依附於錄音內容而存在，若無具體
    之錄音內容，該通訊監察譯文即無證據價值可言。本件檢察
    官所提出被告使用0000000000號行動電話與證人
    蘇諭萱之監聽譯文（見偵查卷第五十四至五十六頁），乃係
    承辦警員依據監聽錄音結果予以翻譯而製作之文書，經本院
    向台南縣警察局永康分局調取本件依臺灣臺南地方法院檢察
    署九十六年七月六日九十六年南檢瑞廉聲監（續）字第００
    ０五六八號核發通訊監察書執行通訊監察之錄音紀錄後，予
    以勘驗並經檢察官確認結果，均未發現上開監聽譯文之錄音
    紀錄（見本院更一卷第一一０至一一五、一五二、一六五、
    一七一、一七七頁），則上開監聽譯文因無錄音紀錄可供查
    驗是否確實，依前說明，上開監聽譯文即無證據價值。被告
    辯護人抗辯上開監聽譯文無證據能力，尚非無據。上開監聽
    譯文自不得作為本件認定事實之證據。
二、次按被告以外之人於審判外之言詞或書面陳述，除法律有規
    定者外，不得作為證據，刑事訴訟法第一百五十九條第一項
    定有明文。本案證人蘇諭萱、陳俊欽二人於警詢所為之供述
    ，為被告以外之人於審判外之言詞陳述，分別與彼等於審判
    中或檢察官偵查中所為之陳述相符，並無刑事訴訟法第一百
    五十九條之二、之三回復證據能力之規定存在。被告辯護人
    既不同意引用該二人於警詢中之陳述筆錄作為本案證據，該
    二人於警詢中之陳述即不得作為本案認定事實之證據。
三、按被告以外之人於審判外之陳述，雖不符刑事訴訟法第一百
    五十九條之一至第一百五十九條之四之規定，而經當事人於
    審判程序同意作為證據，法院審酌該言詞陳述或書面陳述作
    成時之情況，認為適當者，亦得為證據。當事人、代理人或
    辯護人於法院調查證據時，知有第一百五十九條第一項不得
    為證據之情形，而未於言詞辯論終結前聲明異議者，視為有
    前項之同意。」，刑事訴訟法第一百五十九條之五定有明文
    。本件檢察官所舉所有書面及言詞陳述之證據能力，除前揭
    部分外，其餘均經檢察官、被告及其辯護人於本院行準備程
    序時表示均同意列為證據，且於本院審理時經逐一提示或告
    以要旨，迄言詞辯論終結前亦未聲明異議，本院審酌該等供
    述證據之取得過程並無瑕疵，與本案待證事實間復具有相當
    之關聯性，以之為本案證據尚無不當，自得採為證據。
貳、實體方面：
一、訊據被告堅決否認有何犯行，辯稱：伊不認識蘇諭萱、陳俊
    欽，只幫朋友朱信助送海洛因給陳俊欽一次，那次是朱信助
    打電話拜託伊送去給陳俊欽，朱信助沒叫伊收錢，地點是朱
    信助聯絡的，陳俊欽也沒有交付金錢，伊亦未販賣海洛因給
    蘇諭萱，也不記得有無使用起訴書所載000000000
    0號行動電話。在地院審理的時候因委任的律師說罪證確鑿
    ，叫伊認罪，可以跟法官協商從輕量刑，所以才認罪云云。
二、本院查：
（一）被告否認於原審審理時之自白係出於選任辯護人之誤導所
      致，並非其本意，依刑事訴訟法第一百五十六條之規定，
      該自白應屬無效等語；但查，(一)本院於九十八年十二月九
      日準備程序勘驗原審九十七年三月十四日庭訊數位錄音光
      碟，顯示被告係於審判長訊問其對於檢察官起訴之犯罪事
      實是否認罪時，主動請求法官能考慮其母已年過半百，如
      判重刑，可能沒法再盡孝道，並考慮累進處遇分級之關係
      ，請求法官能從輕判處有期徒刑十五年；經審判長曉諭被
      告有前科，構成累犯，依法應加重其刑，且所犯販賣毒品
      罪係一罪一罰，不可能判處十五年，但可考慮於定執行刑
      時酌予從輕量刑等情下，被告始自白犯罪，選任辯護人並
      無任何勸說或誤導被告而為自白犯罪之情形，此有本院準
      備程序筆錄及所附乙○○九十七年三月十四日下午二時審
      判筆錄譯文在卷可稽（見本院上更(二)卷第八九頁至第九八
      頁）。(二)依臺灣臺南看守所收容人律師接見紀錄簿記載，
      自九十三年九月三日至九十七年一月二十三日之接見紀錄
      ，並無任何被告與選任辯護人洪梅芬律師或蔡清河律師爭
      執之情事，觀之九十六年九月六日之紀錄，被告向選任辯
      護人洪梅芬律師請教第二天出庭時應如何回答時，洪律師
      尚告以：不一定要強做回答，可以保持緘默，但要注意不
      要讓法官誤以為默認等情，此有臺灣臺南看守所九十八年
      十一月十九日南所戒字第０九八０００九一五八號函暨所
      附收容人律師接見紀錄簿在卷可稽（見本院上更(二)卷第六
      二頁至八０頁）。(三)證人即收容人丁○○於本院更二審審
      理時固證述：九十七年三月間伊在臺灣臺南看守所會客時
      ，曾聽聞被告在隔壁之律師接見室內與洪梅芬律師為了被
      告認罪與否之事發生爭執（見同上卷第一百三十四頁正、
      反面）；但證人即臺灣臺南看守所管理員甲○○於同日結
      證稱：印象中沒有發生被告與律師於接見時發生爭吵之情
      形，且律師接見室與收容人家屬會客室並不在一起，而係
      相隔五、六公尺，律師接見與一般人犯之會客，兩者談話
      間，絕對聽不到等語（見同上卷一百三十五頁反面、一百
      三十六頁）。依上開二位證人之證言，相互矛盾；惟依臺
      灣臺南看守所接見明細表所示，洪梅芬律師分另於九十六
      年九月六日、九月十一日、九月十七日、十月二日、十月
      二十五日、十一月六日、十一月十四日、十二月三日、十
      二月十一日、十二月二十八日、九十七年一月十四日、九
      十七年一月二十三日共十一次前往看守接見被告（見本院
      上更(二)卷第六十二至六十三頁），並無證人丁○○所稱之
      九十七年三月間接見之紀錄，丁○○為被告之友人，為丁
      ○○所自承（見本院上更(二)卷第一百三十四頁），其證述
      難免偏頗被告，且看守所人犯會客與律師接見之地點不同
      ，業據證人丁○○、甲○○證述在卷，丁○○竟能明確知
      道接見乙○○之律師為何人，及其談話內容，其所證顯係
      迴護被告之詞，不足採信。是尚無任何積極證據足以證明
      被告之自白非任意所為，被告辯稱係受選任辯護人誘導而
      為自白，其自白非出於任意性云云，自無足採。
（二）被告販賣海洛因予蘇諭萱部分之犯罪事實，曾經被告於原
      審審理時坦承不諱，未扣案之0000000000號行
      動電話係被告所有供本件販賣第一級毒品海洛因所用之物
      ，亦經被告供認無訛（見原審卷第一五五、一六一頁），
      核與證人蘇諭萱於偵查、原審及本院上訴審審理時證述情
      節相符（見偵查卷第四四、四五、六二頁、原審卷第八八
      至九三頁、本院上訴卷第八三至八六頁），且蘇諭萱於本
      院上訴審於被告詰問時並當庭明確指認被告確為販賣毒品
      之人無訛（見本院上訴卷第八四頁）。被告果未販賣海洛
      因予蘇諭萱，要無可能任意自白承認刑罰甚重之販賣第一
      級毒品之犯行，且被告於本院上訴審時已迭次承認受朱信
      助之託，幫蘇諭萱「調」毒品云云（見本院上訴卷第五七
      、五八、八三、八七、一八０頁），亦即被告並不否認曾
      經交付毒品予蘇諭萱，再觀諸被告於本院上訴審時復迭次
      供稱：係向蘇諭萱收二千元云云，足見被告亦不否認交付
      毒品予蘇諭萱曾經收取對價。至於被告所收取之對價究竟
      若干，依據蘇諭萱於偵查、原審及本院上訴審審理時均證
      稱係向被告購買毒品一千元（見偵查卷第六二、六六頁、
      原審卷第九一頁、本院上訴卷第八四頁），被告於原審亦
      供稱販賣一千元毒品（見原審卷第一六一頁），堪認被告
      應係販賣一千元之海洛因與蘇諭萱，被告於本院上訴審供
      稱收取二千元云云，應屬混淆之詞，不足採信。此外，被
      告與蘇諭萱於九十六年七月二十五日透過電話交易毒品之
      過程，復經執行監聽之證人丙○○於本院審理時證述明確
      （見本院上更(二)卷第一百三十八頁），益證被告於此所辯
      不足採信。又證人蘇諭萱於警詢、偵查、原審及本院上訴
      審審理時雖曾敘及在九十六年七月二十四日晚間另與被告
      電話聯繫購買毒品海洛因等情，然此部分未經檢察官起訴
      ，自不在本院審理範圍，應由檢察官另行偵辦，附此敘明
      。
（三）被告販賣海洛因予陳俊欽部分之犯罪事實，亦經被告於原
      審審理時坦承不諱，未扣案之0000000000號行
      動電話係被告所有供本件販賣第一級毒品海洛因所用之物
      ，亦經被告供認無訛（見原審卷第一五五、一六一頁），
      核與證人陳俊欽於偵查時證述情節相符（見偵查卷第九一
      頁、），並有被告所使用之行動電話（門號000000
      0000號）與證人陳俊欽所使用門號00000000
      00號行動電話於九十六年八月一日上午七時五十七分聯
      絡販賣第一級毒品海洛因之錄音帶及其所附之通信監察監
      聽譯文一份在卷可資佐證（見偵查卷第一一六至一一七頁
      ）。本院勘驗上開監聽錄音結果，被告亦坦承其為該電話
      錄音中對話者之一（見本院上更(一)卷第一五二頁）。又上
      開監聽譯文雖係九十六年八月一日上午七時許監聽所得，
      惟被告於上開電話結束時曾說：「好啦！等下午（台語）
      」（見同上筆錄），且據證人陳俊欽於本院上訴審證稱：
      「（你是否在當天上午八點左右先打行動電話與被告聯繫
      ？）是的」。「（是否約在下午三點在六甲頂附近統一超
      商前面見面？）是的。」（見本院上訴卷第一二０、一二
      一頁），足認被告與陳俊欽確曾依上開電話中之約定，於
      同日即九十六年八月一日下午三時許交易毒品。至於陳俊
      欽嗣於本院上訴審證稱：未付錢予被告，是拜託被告送的
      云云（見本院上訴卷第一二０頁），惟其於偵查中已明確
      證稱：拿一千元給被告（見偵查卷第九一頁），且依上揭
      監聽譯文，證人陳俊欽亦曾明確稱：「我下午一千元再拿
      給你」（見偵查卷第一一七頁），參諸毒品海洛因物稀價
      昂，被告於原審及本院均供與陳俊欽並非熟識亦無深交，
      被告自無平白將海洛因贈與陳俊欽之理，是陳俊欽於本院
      上訴審證稱海洛因是被告送的云云，要屬迴護被告之詞，
      不足採信。
（三）被告另辯稱：僅係幫朋友朱信助調毒品，轉讓毒品而已；
      或供稱未曾向陳俊欽收錢云云。惟按毒品危害防制條例所
      處罰之「販賣」毒品罪，所著重者為在主觀上有藉以牟利
      之惡性，及對毒品之擴散具有較有償或無償轉讓行為更嚴
      重之危害性，被告「營利」之意圖係從客觀之社會環境、
      情況及證人、物證等資料，依據證據法則綜合研判認定。
      又一般民眾普遍認知海洛因等毒品之非法交易，政府一向
      查禁森嚴，且科以重罰不容寬貸，衡諸常情，倘非有利可
      圖，絕無平白甘冒被嚴查重罰高度風險之理，從而，舉凡
      其有償交易，除有反證其確另基於某種非圖利本意之關係
      外，通常尚難因無法查悉其販入價額作為是否高價賣出之
      比較，諉無營利之意思，阻卻販賣犯行之追訴（最高法院
      九十五年度台上字第三０一號判決意旨參照）。被告於原
      審審理時雖供稱：先後二次販賣第一級毒品海洛因之販入
      價格與販出價格均為一千元云云，然依證人蘇諭萱、陳俊
      欽於偵查之證述，其二人原係向朱信助購買海洛因，因朱
      信助稱沒空，並告知被告手機號碼，要其二人自行與被告
      聯絡購買毒品等語（見偵查卷第六二、九一頁），可知證
      人蘇諭萱、陳俊欽均係藉由朱信助之轉介，而分別向被告
      購買第一級毒品海洛因，且被告於原審亦供稱：我不認識
      起訴書所載那二個跟我購買毒品的人等語（見原審卷第三
      三頁），顯見被告與蘇諭萱、陳俊欽彼此間並無交情，衡
      諸事理，第一級毒品海洛因係價格極為昂貴之毒品，且無
      論轉讓或販賣營利，刑責均屬重大，被告與蘇諭萱、陳俊
      欽間既無特別交情，自無可能甘冒重大刑責，完全以購入
      之成本價轉讓予蘇諭萱、陳俊欽之理，堪認被告係基於販
      賣以營利之意圖，販賣第一級毒品海洛因予證人蘇諭萱、
      陳俊欽無訛。所辯係轉讓毒品云云，顯係避重就輕之詞，
      不足採信。
三、按「犯第四條至第八條、第十條或第十一條之罪，供出毒品
    來源，因而查獲其他正犯或共犯者，減輕或免除其刑」，為
    九十八年五月二十日修正公布之毒品危害防制條例第十七條
    第一項所明定。其所稱「供出毒品來源，因而查獲其他正犯
    或共犯者」，係指被告供出毒品來源之有關資料，諸如其他
    正犯或共犯之姓名、年籍、住居所、或其他足資辨別之特徵
    等，使調查或偵查犯罪之公務員因而對之發動調查或偵查並
    查獲其他正犯或共犯而言（最高法院九十九年度臺上字第二
    ０三號判決參照）。被告於原審雖供稱：我於九十六年十月
    三十一日曾向臺灣臺南地方法院檢察署檢察官告發販賣第一
    級毒品海洛因，係向綽號「龍仔」之男子所購買云云。惟經
    原審向承辦檢察官函查被告是否供出毒品來源因而破獲「龍
    仔」販賣第一級毒品海洛因，經函覆稱：「本件經乙○○於
    九十六年十月三十一日以書狀提出告發，本署於九十六年十
    一月十四日發交台南縣警察局永康分局調查，迄今尚未函覆
    調查結果」、「該案交由台南縣警察局永康分局調查，查無
    結果。於九十七年三月十日簽結，並於九十七年三月二十六
    日歸檔」，有卷附臺灣臺南地方法院檢察署九十七年二月二
    十日南檢瑞行九六他三七一三字第一二一六二號函、原審九
    十七年三月二十八日電話記錄表各一紙可按（見原審卷第一
    二０、一七三頁），被告就此所辯要屬無據，自無從依毒品
    危害防制條例第十七條第一項之規定減輕其刑。被告於本院
    上訴審又辯稱：我有供出上手「財仔」，現由永康分局及臺
    南地檢署偵辦中云云。然經本院上訴審函查結果，據臺灣臺
    南地方法院檢察署函覆：「本股並未因乙○○之供述而查獲
    其毒品之上手，至於本署其他股別是否查獲『財仔』販賣毒
    品，因無『財仔』之真實年籍，故本股無法代為查詢，請查
    照。」，另臺南縣警察局永康分局函覆：「本分局偵辦乙○
    ○毒品案所供述毒品之上手『財仔』，目前經查仍未發現『
    財仔』真實姓名、年籍等資料，請查照。」（見本院上訴卷
    第一五三、一五五頁），被告就此所辯亦無可採信，併予敘
    明。
四、另按被告行為後，毒品危害防制條例於九十八年五月二十日
    日修正公布，於同年五月二十二日生效，其中第四條第一項
    修正前規定：「製造、運輸、販賣第一級毒品者，處死刑或
    無期徒刑；處無期徒刑者，得併科新臺幣一千萬元以下罰金
    。」；修正為：「製造、運輸、販賣第一級毒品者，處死刑
    或無期徒刑；處無期徒刑者，得併科新臺幣二千萬元以下罰
    金。」。因修正後得併科罰金部分之金額高於修正前。依刑
    法第二條第一項規定，比較上開行為時及裁判時法，自以適
    用九十八年五月二十二日修正施行前之毒品危害防制條例第
    四條第一項之規定，較有利於被告。次按海洛因係毒品危害
    防制條例第二條第一項第一款規定之第一級毒品，是核被告
    所為，係犯毒品危害防制條例第四條第一項販賣第一級毒品
    罪。其販賣第一級毒品海洛因前持有毒品之低度行為，為其
    販賣毒品之高度行為所吸收，不另論罪。被告先後二次販賣
    第一級毒品海洛因罪間，犯意各別，行為互殊，應予分論併
    罰。公訴意旨認被告上開二次販賣第一級毒品海洛因之犯行
    ，應評價為包括一罪之集合犯，尚有誤會。又被告前因妨害
    風化、違反槍砲彈藥刀械管制條例、竊盜、搶奪等案件，經
    法院各判處有期徒刑一年四月、五月、四月、一年四月確定
    ，嗣經定應執行有期徒刑三年三月，於九十四年十一月二十
    七日縮刑期滿執行完畢，有卷附臺灣高等法院被告前案紀錄
    表可憑，於五年以內故意再犯本件有期徒刑以上之罪，為累
    犯，除販賣第一級毒品罪之法定刑為死刑、無期徒刑部分依
    法不得加重外，餘應依刑法第四十七條第一項規定加重其刑
    。又毒品危害防制條例第四條第一項之販賣第一級毒品罪，
    不分犯罪情節輕重，概處以法定刑死刑或無期徒刑，難免輕
    重失衡，倘有情輕法重情形，於裁判時自得適用刑法第五十
    九條酌量減輕其刑，以避免過嚴之刑罰（司法院大法官解釋
    釋字第二六三號解釋意旨參照）。被告因一時貪念而販賣第
    一級毒品海洛因致罹重典，然其販賣之對象及次數，僅二人
    合計二次，且所得金額亦僅二千元，顯屬零星之小額交易，
    不若專門大量走私進口或長期販賣毒品之「大盤」、「中盤
    」以販毒維生之毒梟惡性之重大，而毒品危害防制條例第四
    條第一項規定之法定最低本刑為無期徒刑，觀諸被告上開犯
    罪情狀，在客觀上足以引起一般之同情，認為確可憫恕，且
    即予宣告法定最低度之刑，猶嫌過重，爰依刑法第五十九條
    規定減輕其刑。
五、原審以被告犯行明確，依上開法文予以論罪科刑，固非無見
    ，惟查：(一)原判決認檢察官所提出被告使用0000000
    000號行動電話與蘇諭萱之監聽譯文有證據能力，尚有未
    合。(二)原判決認證人蘇諭萱、陳俊欽之警詢筆錄有證據能力
    ，亦有未當。(三)又原審判決主文就未扣案之門號00000
    00000號行動電話一支宣告沒收時，僅諭知「如全部或
    一部不能沒收時，以其財產抵償之」，未同時諭知「追徵其
    價額」，且未於事實欄認定是否為被告所有，並於理由內敘
    明其認定之依據，不無違誤。被告提起上訴，否認全部犯行
    ，雖無理由，然原判決既有如上述可議之處，仍屬無可維持
    ，自應由本院將原判決撤銷改判之。至毒品危害防制條例於
    九十八年五月二十日修正公布，其中毒品危害防制條例第四
    條第一項之法定罰金刑由一千萬元提高為二千萬元。經比較
    新舊法結果，以舊法有利於被告，故本件應適用九十八年五
    月二十日修正前毒品危害防制條例第四條第一項規定。原判
    決固未予比較適用；惟原判決係適用修正前之毒品危害防制
    條例第四條第一項之規定論罪科刑，尚無不合，附此敘明。
六、爰審酌被告為貪圖小利，販賣第一級毒品海洛因供他人施用
    ，足以使購買施用者導致生理及心理毒害，形成生理成癮性
    及心理依賴性，戕害國民身心健康，危害社會治安，惟販賣
    毒品之所得不多，及被告犯後之態度等一切情狀，就其所犯
    二次販賣第一級毒品罪，各量有期徒刑十五年二月，並定其
    應執行之刑為有期徒刑十五年六月。未扣案之行動電話一支
    （含ＳＩＭ卡一張、門號0000000000號），係被
    告所有且供本件販賣第一級毒品海洛因所用之物，業經被告
    供認在卷（見原審卷第一六一頁），未能證明已經滅失，應
    依毒品危害防制條例第十九條第一項規定宣告沒收之，如全
    部或一部不能沒收時，應追徵其價額或以其財產抵償之。被
    告販賣第一級毒品海洛因予蘇諭萱、陳俊欽各一次，各次販
    毒所得均為一千元，亦應依毒品危害防制條例第十九條第一
    項規定宣告沒收之，如全部或一部不能沒收時，應以其財產
    抵償之。至於被告為警查獲時扣案之第一級毒品海洛因十包
    、安非他命一瓶、吸食器一組、吸管一支、分裝袋一包、殘
    渣袋一包等物（參照起訴書所載），均為被告施用第一級毒
    品海洛因、第二級毒品安非他命所用之物，另同時扣案之行
    動電話二支（門號0000000000、0000000
    000號），則為被告工作所使用，亦經被告供明在卷（見
    原審卷第一六一頁），難認與本案之犯罪事實有關；又扣案
    之ＳＩＭ卡一張、瓦斯烏茲衝鋒槍一支、彈匣一個及鋼珠一
    包，亦均與本件之犯罪事實無關，應由檢察官另行處理，均
    不於本案為沒收之宣告，附此敘明。
七、據上論結，應依刑事訴訟法第三百六十九條第一項前段、第
    三百六十四條、第二百九十九條第一項前段，修正前毒品危
    害防制條例第四條第一項，第十九條第一項，刑法第二條、
    第十一條前段、第四十七條第一項、第五十九條、第五十一
    條第五款，判決如主文。
本案經檢察官謝錫和到庭執行職務。
中    華    民    國    99    年    3     月    10    日
                  刑事第二庭  審判長法  官  葉居正
                                    法  官  洪碧雀
                                    法  官  陳春長
以上正本證明與原本無異。
如不服本判決應於收受送達後10日內向本院提出上訴書狀，其未
敘述上訴理由者，並得於提起上訴後10日內向本院補提理由書（
均須按他造當事人之人數附繕本）「切勿逕送上級法院」。
                                    書記官  尤乃玉
中    華    民    國    99    年    3     月    10    日
附錄本案論罪科刑法條全文
修正前毒品危害防制條例第四條第一項：
製造、運輸、販賣第一級毒品者，處死刑或無期徒刑；處無期徒
刑者，得併科新臺幣一千萬元以下罰金。

司法院資訊處製作；財團法人民間司法改革基金會備份。
